【裁判字號】    94,聲再,32
【裁判日期】    950206
【裁判案由】    聲請再審
【裁判全文】
臺灣臺中地方法院刑事裁定              94年度聲再字第32號
聲  請  人
即受判決人  甲○○
                      號12樓.
上列聲請人即受判決人因公共危險案件，對於本院臺中簡易庭94
年8月17日第一審確定判決（94年度中交簡字第1636號），聲請
再審，本院裁定如下：
    主    文
再審之聲請駁回。
    理    由
一、聲請再審意旨略以：（一）警方對聲請人施行第一次酒測，
    酒測值有顯示為0.5毫克，卻無法列印出酒測單，第二次酒
    測儀器故障，第三次酒測因大量喝水而產生嘔吐，酒測值為
    0.58毫克，聲請人就違反道路交通管理處罰案件聲明異議，
    經法院於94年9月6日開庭時，第一分局警員陳國源（應係「
    陳國銘」）也坦承確實第一次酒測為0.5毫克，卻無法列印
    出酒測單，經法院裁定聲請人辯稱應以第一次酒測值0.5毫
    克為依據，應屬可採，並認為原處分就酒精濃度超過標準（
    0.55以上）」所為之裁罰顯有違誤，應予撤銷，另以聲請人
    之酒精濃度為0.5毫克，依道路交通管理處罰條例第三十五
    條第一項之規定裁罰。（二）經聲請人舉證及第一分局警員
    陳國源（應係「陳國銘」）之證詞，應屬新事實新證據等語
    。
二、按有罪之確定判決後，因發現確實之新證據，足認受有罪判
    決之人應受無罪、免訴、免刑或輕於原判決所認罪名之判決
    者，為受判決人之利益，得聲請再審，刑事訴訟法第四百二
    十條第一項第六款定有明文。次按確定判決具有確定力及執
    行力，為救濟原確定判決認定事實之錯誤，並顧及法之安定
    性要求，應符合法定再審事由始得聲請再審，以刑事訴訟法
    第四百二十條第一項第六款所謂發現確實之新證據為再審原
    因者，該項「新證據」須兼備學理上所謂「新規性（嶄新性
    ）」與「確實性（顯著性）」之特質，始得裁定開始再審。
    亦即：該證據須於事實審法院判決前已經存在，為法院及當
    事人所不知，致不及調查斟酌，嗣其後始行發見而具備「新
    規性（嶄新性）」之特質；且就新證據本身形式上觀察，固
    不以絕對不須經過調查程序為條件，但必須顯然可認足以動
    搖原有罪確定判決，應為無罪、免訴、免刑或輕於原判決罪
    名而具備「確實性（顯著性）」之特質。
三、經查：
（一）原確定判決引用檢察官聲請簡易判決處刑書之記載，略以
      ：聲請人甲○○於民國94年7月18日晚間，在臺中市○○
      路與向上路口某不詳名稱之ＫＴＶ店內飲用高梁酒後，已
      達不能安全駕駛汽車等動力交通工具之程度，猶駕駛車號
      SP-0251號自小客車，於同日21時許，由民權路往建成路
      方向行駛，於同日23時5分許，在民權路與建國路口為警
      攔查，並測得其酒後吐氣所含酒精成分為每公升0.58 毫
      克之事實，有聲請人之自白及臺中市警察局第一分局之舉
      發違反道路交通管理事件通知單、酒精濃度測試表、觀察
      測試紀錄表各一紙在卷可稽，因而適用刑法第一百八十五
      條之三、第四十二條第二項，罰金罰鍰提高標準條例第二
      條之規定判處聲請人罰金三萬元，如易服勞役，以三佰元
      折算一日等情，業據本院依職權調閱原卷宗查核在案。
（二）聲請人所陳上情，固據提出本院94年9月19日94年度交聲
      字第550號交通事件裁定、交通部公路總局臺中區監理所
      94年10月12日中監自第0940073536號函、臺灣臺中地方法
      院檢察署94年11月7日中檢惠執鑑94執聲他1857字第75552
      號函等文書為證，然上開文書均非於聲請人最後事實審即
      原審判決前即已存在，依前開說明，自與新證據之要件未
      合。又聲請人雖另主張以陳國銘警員為新證據，然陳國銘
      警員既為案發當日對聲請人實施攔查並施以酒測、暨製作
      舉發違反道路交通管理事件通知單、觀察測試紀錄表之員
      警，且負責對聲請人製作警詢筆錄，而該酒精濃度測試表
      、舉發違反道路交通管理事件通知單、觀察測試紀錄表、
      警詢筆錄均於事實審法院判決前已經存在，自無可能有法
      院、當事人所不知或不及審酌調查之情形。而聲請人非但
      於原判決前未主張有何請求調查之事項，更於檢察官偵查
      中坦認本案公共危險之犯行，供述稱：「【問：（提示觀
      察測試紀錄表、酒精測定值表、現場圖）有無意見？】答
      ：沒有」、「【問：警詢實在否？】答：實在。」、「【
      問：認罪否？】答：認罪。」等語（見94年速偵字第2852
      號偵查卷宗第9頁），則其事後再提出陳國銘警員於有罪
      之確定判決後在另一訴訟之證言作為新證據，亦不能認為
      其所提出之證據具備「新規性（嶄新性）」，是聲請人此
      部分之主張亦不能認有理由。
（三）是以，聲請人提出之前開證據，均與刑事訴訟法第四百二
      十條第一項第六款之再審理由之要件不符，自不得據之開
      始再審。
四、綜上所述，本件再審之聲請為無理由，應依刑事訴訟法第四
    百三十四條第一項規定，裁定駁回再審之聲請。
中    華    民    國    95    年     2    月    6    日
                  刑事第五庭    法  官  林慧貞
上正本證明與原本無異。
如不服本裁定，得於收受送達後五日內，向本院提出抗告狀。
                                書記官  張皇清
中    華    民    國    95    年    2    月     6    日


司法院資訊處製作；財團法人民間司法改革基金會備份。
